臺灣高雄地方法院刑事判決　　　　　　　　　　　　　九十一年度簡上字第二一號
　　上　訴　人　乙○○
　　　　　　　　甲○○
右列被告因違反電信法案件，不服中華民國九十年十一月三十日台灣高雄地方法院高
雄簡易庭九十年度雄簡字第四六號第一審判決（起訴案號八十九年度偵字第二六七七
０號、第二八三八八號），提起上訴，本院判決如左：
    主  文
原判決撤銷。
乙○○共同未經許可擅自使用電台發送九千赫至三百秭赫之射頻信息，致干擾無線電
波之合法使用，處罰金新臺幣參拾萬元，如易服勞役，以銀元參佰元即新臺幣玖佰元
折算壹日，罰金總額與陸個月之日數比例折算。
甲○○共同未經許可擅自使用電台發送九千赫至三百秭赫之射頻信息，致干擾無線電
波之合法使用，處罰金新臺幣貳拾萬元，如易服勞役，以銀元參佰元即新臺幣玖佰元
折算壹日，罰金總額與陸個月之日數比例折算。
扣案發射機壹臺（型號T-2000）、混音系統壹臺、調諧器壹臺、ＣＤ播放器壹臺、點
唱機壹臺、音質控制器壹臺、選頻器壹臺、迷你光碟機壹臺、光碟播放機壹臺、立體
卡匣座壹臺、ＣＤ放音座壹臺、混音器壹臺（TD-1000X）、功率放大器（CTE VL1000
）壹部、激勵器壹部（ESSE  CI EXC23）及ＵＨＦ立體接收器（R-2000）壹台，均沒
收。
    事  實
一、乙○○與甲○○二人明知未經許可，不得擅自使用電台發送九千赫至三百秭赫之
    射頻信息，致干擾無線電波之合法使用，乃乙○○竟自民國八十九年七月起，僱
    用甲○○在高雄縣大樹鄉○○路六十五號之二十一樓及高雄市新興區○○○路二
    五一號頂樓，使用發射機及功率放大器等射頻器材發射信號，經營其向劉傑所頂
    讓之「高鳴廣播電台ＦＭ９６‧６ＭＨＺ」（台呼新亞洲廣播電台），共同播送
    節目供不特定人收聽，並干擾中國廣播公司之合法播音，嗣於八十九年十一月二
    十七日十一時四十五分為警查獲，並扣得發射機一臺（型號T-2000）、混音系統
    一臺、調諧器一臺、ＣＤ播放器一臺、點唱機一臺、音質控制器一臺、選頻器一
    臺、迷你光碟機一臺、光碟播放機一臺、立體卡匣座一臺、ＣＤ放音座一臺、混
    音器一臺（TD-1000X）、功率放大器（CTE VL1000）一部、激勵器壹部（ESSE
    CI EXC23）及ＵＨＦ立體接收器（R-2000）一台等物。
二、案經高雄市政府警察局新興分局移請台灣高雄地方法院檢察署檢察官偵查起訴。
    理  由
一、右揭事實迭據被告甲○○、乙○○於警訊、偵審中坦承不諱，且互核被告二人所
    述均屬相符，並有交通部電信總局非法電台及電波干擾處理測試表、電信總局南
    區電信監理部廣播電台電場強度干擾測試表、電信使用者資料查詢單各一份在卷
    可稽，又有發射機一台（型號T-2000）、混音系統一台、調協器一台、ＣＤ播放
    器一台、點唱機一台、音質控制器一台、選頻器一台、迷你光碟機一台、光碟播
    放機一台、立體卡匣座一台、ＣＤ放音座一台、混音器一台（TD-1000X）、功率
    放大器（CTE VL1000）一部、激勵器一部（ESSE  CI EXC23）及ＵＨＦ立體接收
    器（R-2000）扣案可證。事證明確，被告二人之犯行均洵堪認定。
二、按ＦＭ９６‧６ＭＨＺ頻率，係在電信法第五十八條第一項所規定之「九千赫至
    三百秭赫」射頻範圍內，故核被告二人所為，均係犯電信法第五十八條第一項之
    未經許可擅自使用電台發送九千赫至三百秭赫之射頻信息，致干擾無線電波之合
    法使用罪。被告二人間有犯意聯絡及行為分擔，均為共同正犯。原審認被告二人
    罪證明確，予以論科，固屬卓見。然查(一)被告二人所使用之發射機及功率放大器
    等射頻器材之來源，被告乙○○於本院供稱：係其向訴外人鄭傑所頂讓（見本院
    九十一年二月二十五準備程序筆錄）；今天我知道這是違法，但我不是故意的，
    是我朋友欠我錢，給我經營，他要去大陸，這電台就轉給我，等他回來，他錢還
    我我就還他，他跟我說這只是歌友會（見本院九十一年四月十二日審判筆錄）。
    是被告二人並無擅自設置電台之行為，僅有使用電台之犯行，原審認被告二人亦
    有設置電台之行為，容有未合。(二)原審判決主文諭知「甲○○、乙○○共同未經
    許可擅自設置或使用電台發送九千赫至三百秭赫之射頻信息，致干擾無線電波之
    合法使用者，處罰金新臺幣伍拾萬元，如易服勞役，以銀元參佰元即新臺幣玖佰
    元折算壹日，罰金總額與陸個月之日數比例折算」，除有上述未合之處外，原審
    漏未為「各」處罰金新臺幣伍拾萬元，如易服勞役，「均」以銀元參佰元即新臺
    幣玖佰元折算壹日，罰金總額與陸個月之日數比例折算之諭知，致該有罪判決之
    文義有疑義，亦有未洽。(三)原審未審酌被告甲○○係受雇於被告乙○○之主從關
    係，致諭知二人均為相同之刑度，仍有未妥。上訴意旨認為原審未審酌刑法第五
    十七條之規定，致科刑過重之情，雖無理由，然原審判決既有上述違法及不當之
    處，自應予以撤銷，由本院自為判決。爰審酌被告二人犯罪之動機、所生之損害
    、犯後坦認犯行、被告甲○○係受雇於被告乙○○等一切情狀，分別量處如主文
    所示之刑，並均諭知易服勞役之折算標準，以示懲儆。扣案之發射機一台（型號
    T-2000）、混音系統一台、調諧器一台、ＣＤ播放器一台、點唱機一台、音質控
    制器一台、選頻器一台、迷你光碟機一台、光碟播放機一台、立體卡匣座一台、
    ＣＤ放音座一台、混音器一台（TD-1000X）、功率放大器（CTE VL1000）一部、
    激勵器一部（ESSE  CI EXC23）及ＵＨＦ立體接收器（R-2000）一台，為被告乙
    ○○所有並用以發射射頻信息之器材，業據被告乙○○供承在卷，爰依電信法第
    六十條規定，併予宣告沒收。
據上論段，應依刑事訴訟法第四百五十五條之一第三項、第三百六十九條第一項前段
、第三百六十四條、第二百九十九條第一項前段，電信法第五十八條第一項、第六十
條，刑法第十一條前段、第二十八條、第四十二條第二項、第三項，罰金罰鍰提高標
準條例第二條，現行法規所定貨幣單位折算新臺幣條例第二條，判決如主文。
本案經檢察官郭昭吟到庭執行職務。
中      華      民      國    九十一    年      四      月    二十九    日
                                  臺灣高雄地方法院刑事第七庭
                                        審判長法  官    黃蕙芳
                                              法  官    劉傑民
                                              法  官    陳信伍
右正本證明與原本無異。
不得上訴。
                                              書記官    林秀珍
中      華      民      國    九十一    年      四      月    二十九    日
附錄本判決論罪法條：
電信法第五十八條
未經許可擅自設置或使用電台發送九千赫至三百秭赫之射頻信息，致干擾
無線電波之合法使用者，處二年以下有期徒刑、拘役或科或併科新台幣六
十萬元以下罰金。
違反第四十六條第四項規定設置或使用無線廣播電台或無線電視電台發送
射頻信息，致干擾無線電波之合法使用，或違反第四十八條第一項規定擅
自使用或變更無線電頻率致干擾無線電波之合法使用者，依前項之規定處
斷。
違反第四十八條第一項規定，擅自使用或變更無線電頻率未干擾無線電波
之合法使用者，處拘役或科或併科新台幣二十萬元以下罰金。
電信法第六十條
犯第五十六條至第五十八條之罪者，其電信器材，不問屬於犯人與否，沒
收之。
